臺灣基隆地方法院民事判決
110年度重訴字第35號
原      告  祭祀公業三代公

法定代理人  胡懋椿  

訴訟代理人  吳俊達律師
被      告  王簡數枝


            簡玉芬  

            簡正昆  

            簡正泓  



            簡玉玫  

            呂簡秋主

上  一  人
訴訟代理人  呂明璋  
被      告  簡秋霞  


訴訟代理人  王信弘  
被      告  崔占坤  

            崔仁龍  

            崔誠顯  

            簡永寬  

            簡永安  

            簡永根  

            簡秋珠  

            簡秋霞  

            簡秋蔘  

上六人共同
訴訟代理人  鄭仁壽律師
被      告  潘麗美  


            簡雯淋  

            簡凡凱  

上列當事人間耕地租佃爭議事件，本院於民國111年3月15日言詞
辯論終結，判決如下：
    主  文
被告應將坐落新北市○○區○○段0000000000000000000○000地號土
地（下稱系爭土地）上如新北市瑞芳地政事務所107年12月4日瑞
土測字第104300號土地複丈成果圖（下稱附圖）所示之鐵架、水
泥水塔、建物拆除，並將上開土地騰空返還予原告。
被告應各給付原告如附表「已到期部分」欄所示之金額，及自11
1年3月16日起至返還上開土地之日止，按月各給付原告如附表「
按月給付」欄所示之金額。
原告其餘之訴駁回。
本判決第一項於原告以新臺幣（下同）285萬6,094元為被告供擔
保後，得假執行。但被告如於假執行實施前以856萬8,282元為原
告預供擔保，得免為假執行。
本判決第二項於原告以屆期被告應給付金額1/3為被告供擔保後
，得假執行。但被告如於假執行實施前以屆期應給付金額全額為
原告預供擔保，得免為假執行。
原告其餘假執行之聲請駁回。 
    事實及理由
壹、程序部分： 
一、按「出租人與承租人間因耕地租佃發生爭議時，應由當地鄉
    （鎮、市、區）公所耕地租佃委員會調解；調解不成立者，
    應由直轄市或縣（市）政府耕地租佃委員會調處；不服調處
    者，由直轄市或縣（市）政府耕地租佃委員會移送該管司法
    機關，司法機關應即迅予處理，並免收裁判費用。前項爭議
    案件非經調解、調處，不得起訴」，耕地三七五減租條例（
    下稱三七五減租條例）第26條第1項、第2項前段定有明文。
    原告主張本件乃出租人即原告與系爭土地承租人簡銘鐘間所
    生之租佃爭議，嗣簡銘鐘於75年5月17日死亡，該租賃權即
    屬其繼承人全體公同共有，應以其等為相對人，當事人適格
    始無欠缺；原告前向新北市平溪區公所耕地租佃委員會申請
    調解不成立，依規定將本件租佃爭議送新北市政府耕地租佃
    委員會進行調處，然簡銘鐘繼承人不服調處結果，經新北市
    政府移送本院審理，惟原告漏列簡銘鐘之全體繼承人為被告
    ，經通知後迄未補正，經本院以當事人不適格為由以109年
    度訴更一字第2號民事判決駁回在案，原告復向新北市政府
    申請調處，經認屬同一事件無須再行調解調處程序，有該府
    110年4月9日新北府地籍字第1100605059號函在卷可稽（詳
    本院卷第81-82頁），是原告提起本件訴訟，並無不合，先
    予敘明。
二、被告王簡數枝、簡玉芬、簡正昆、簡正泓、簡玉玫、崔占坤
    、崔仁龍、崔誠顯、潘麗美、簡雯淋、簡凡凱（下稱被告王
    簡樓枝等11人）經合法通知，均未於最後言詞辯論期日到場
    ，核無民事訴訟法第386條各款所列情形，爰依同法第385條
    第1項前段之規定，准原告之聲請，由其一造辯論而為判決
    。
貳、實體部分：
一、原告起訴主張略以：
  ㈠系爭土地（重測前為同區十分寮段月桃寮小段154、154-14、
    154-8、154-7、154-5、154-6地號）為原告所有。原告前於
    64年1月13日將系爭土地不定期出租予訴外人簡銘鐘，雙方
    簽訂耕佃履行契約書（下稱系爭耕佃租約），詎簡銘鐘承租
    後竟不從事耕作，同年即於其上建築房屋經營商店，違反系
    爭耕佃租約第3、4條及三七五減租條例第16條第1項規定，
    原告多次催請簡銘鐘回復原狀未獲置理，依同條例第16條第
    2項規定、最高法院104年度台上字第1777號判決意旨，系爭
    耕佃租約於64年即已無效。
  ㈡嗣簡銘鐘於75年5月17日死亡，其繼承人仍恣意繼續擴張，興建違建經營餐飲商店牟利，原告另於85年11月14日以存證信函終止系爭耕佃租約。系爭土地中169地號土地上之違建，亦經臺北縣違章建築拆除隊於91年6月7日函覆屬實質違建列入排拆；本件前於新北市租佃委員會調處時，依平溪區公所106年3月16日會勘顯示，租約土地上有鐵皮屋作為餐廳及商店營業；前案即本院107年度訴字第109號（下稱原審）民事判決亦認承租人有擅自變更用途，未將承租土地供耕作使用而轉作經營餐廳之用。本件被告即簡銘鐘之繼承人無權占用系爭土地持續使用迄今，故依民法第767條第1項前、中段規定，請求被告拆除如附圖所示之占用物（即鐵架、水泥水塔、建物及道路），騰空返還系爭土地。
  ㈢被告自原告85年間終止系爭耕佃租約後仍繼續使用系爭土地迄今，應就無權占有系爭土地之全部給付原告相當租金之不當得利。本件前案即本院109年度訴更一字第2號因起訴不合法遭判決駁回，原告於該案訴訟確定翌日起6個月內提起本件訴訟，依最高法院77年度台上字第2152號判決意旨，其時效仍於前案106年3月聲請調解時中斷，原告請求自106年3月回溯5年至返還系爭土地之日止按月給付1萬元之不當得利，尚未罹於消滅時效。準此，被告應給付自101年4月起至110年4月止已到期部分109萬元，及自110年5月起按月於每月末日給付1萬元之不當得利。故依民法第179條規定及繼承之法律關係，按應繼分比例計算各該被告應一次及按月給付金額如附件所示等語。
  ㈣故請求法院判決：
　⒈被告應將坐落系爭土地上如附圖所示之占用物（即鐵架、水
    泥水塔、建物及道路）拆除，並將上開土地騰空返還予原告
    。
　⒉被告應各給付原告如附件「請求金額A」欄所示之金額，並自
    110年5月起至返還上開土地之日止，按月各給付原告如附件
    「請求金額B」欄所示之金額。
　⒊原告願供擔保，請准宣告假執行。 
二、被告簡永寬、簡永安、簡永根、簡秋珠、簡秋霞（52年次）
    、簡秋蔘（下稱簡永寬等6人）、呂簡秋主、簡秋霞（38年
    次）均請求判決駁回原告之訴，並陳明如受不利判決，願供
    擔保請准宣告免為假執行，暨分別答辯略以：
　㈠被告呂簡秋主、簡秋霞（38年次）：被告呂簡秋主、簡秋霞
    （38年次）之父為簡銘鐘，母為簡邱阿卻，簡銘鐘於38年即
    拋棄元配簡邱阿卻及其子女，於新北市平溪區另組家庭，另
    育有子女簡永寬、簡永安、簡永根、簡秋珠、簡秋霞（52年
    次）、簡秋蔘、簡永和等，對元配及其子女不聞不問，故原
    告與簡銘鐘間之耕地租佃爭議與其等無關，被告呂簡秋主、
    簡秋霞（38年次）從未居住或使用過系爭土地，故無須負衍
    生之賠償責任。
　㈡被告簡永寬等6人：　
　⒈原告於43年間與簡銘鐘口頭約定將系爭土地以不定期限出租
    予簡銘鐘，雙方於64年1月13日以書面訂立系爭耕佃租約，
    該約並無三七五減租條例之記載，亦未依該條例辦理租佃登
    記，是否有三七五減租條例之適用，尚有疑義。而簡銘鐘為
    利於經營管理耕作，於64年間在系爭土地上之一小部分建蓋
    屋舍，經原告之原管理人胡水源於64年間同意，並因此每年
    加收「房地租金」200元，亦即雙方就房屋基地由「耕地租
    賃」轉為成立「租地建屋」，已另行成立租地建屋之不定期
    租賃契約。
　⒉簡銘鐘自承租起均照付租金，其於75年5月17日死亡後，被告
    簡永寬等6人及其他繼承人繼承該承租權，並持續於系爭土
    地上耕作至今，原告歷年來仍繼續向簡銘鐘及其後繼承之被
    告簡永寬等6人收取租金，屬往取債務，嗣因原告代表人未
    再前往簡永寬等6人之處所收取租金，被告簡永寬等6人遂將
    租金提存至89年，後因法院拒絕收取提存租金，再將租金存
    入被告簡秋蔘之帳戶下，迄今共存入150餘萬元，被告簡永
    寬等6人每年均依約繼續繳納「房地租金」，並無積欠租金
    或給付遲延之情事。至政府嗣後於系爭土地周遭新闢瑞平公
    路，致使被告簡永寬等6人栽種之水源遭阻斷，迫於無奈改
    種果樹並發展觀光事業，將原居住之房屋改建為餐廳，發揮
    土地之利用價值，並無違反租賃系爭土地之使用目的。至系
    爭土地上有興建停車場、道路、花臺，乃原告同意新北市政
    府興建，與被告簡永寬等6人無涉。從而，本件並無土地法
    第103條各款事由，原告不得終止租地建屋之契約，主張返
    還系爭土地。
　⒊原告於64年間即已知悉簡銘鐘於系爭土地上興建房屋，迄85
    年方發函通知被告簡永寬等6人終止租約，並起訴請求返還
    系爭土地，經臺北地院86年度訴字第2850號民事裁定駁回後
    ，原告即未再爭執，直至106年方再為爭執。原告數十年來
    均不主張其權利，被告簡永寬等6人信賴原告於64年間之同
    意書、持續向其等收取租金且不爭執其等利用系爭土地之行
    為，亦持續繳納租金，如原告可於此時行使終止權，將使雙
    方維持數十年之法律關係突遭破壞，被告簡永寬等6人投入
    利用該土地之成本瞬間化為烏有，有違誠信原則，應認原告
    權利失效，不得主張之。
　⒋縱認原告得請求相當租金之不當得利，然本件原告前申請調
    解之中斷時效作用已因該案件遭駁回而失效，故主張民法第
    126條時效抗辯，原告至多僅能請求自提起本件訴訟即110年
    5月18日起回溯5年期間之不當得利；又原告主張以每月1萬
    元計算，未說明其依據，顯無理由等語。
三、被告王簡數枝等11人均未於言詞辯論期日到場，亦未提出書
    狀作何聲明或陳述。
四、本院之判斷：
　㈠按「本條例89年1月4日修正施行前已依耕地三七五減租條例
    ，或已依土地法及其他法律之規定訂定租約者，除出租人及
    承租人另有約定者外，其權利義務關係、租約之續約、修正
    及終止，悉依該法律之規定」，農業發展條例第20條第2項
    定有明文。又「耕地之租佃，依本條例之規定；本條例未規
    定者，依土地法及其他法律之規定」，三七五減租條例第1
    條亦有明文。是農業發展條例修正施行前已依三七五減租條
    例簽定之租約，除出租人及承租人另有約定者外，其相關權
    利義務仍應依三七五減租條例規定為據。至三七五減租條例
    第6條第1項後段規定「租約之訂立、變更、終止或換訂，應
    由出租人會同承租人申請登記」，係為保護佃農及謀舉證上
    便利而設，非謂凡租約之訂立、變更、終止或換訂，須經登
    記，始能生效（最高法院51年台上字第2629號民事判決要旨
    參照）。查原告為系爭土地之所有權人，原告前於64年1月1
    3日將系爭土地以不定期租賃出租予被告之被繼承人簡銘鐘
    ，並由原告之管理人胡水源代表與簡銘鐘簽立系爭耕佃租約
    等情，為原告及被告呂簡秋主、簡秋霞、簡永寬等6人所不
    爭執，並有系爭土地之土地所有權狀、系爭耕佃租約在卷可
    參（詳本院卷第89-107頁），參系爭土地之土地所有權狀，
    系爭土地之地目均為「田」，且依系爭耕佃租約第3條：「
    乙方（即簡銘鐘）於耕作期間，對於該公業土地，不得擅自
    經建，得由甲方（即原告）同意之，或其土地…及公業權益
    ，當法依處」、第4條約定：「若乙方擅自變更田地之土地
    為其他用途，非得甲方聯盟之同意，乙方不得自專，否則當
    依法辦」，可見系爭耕佃租約之訂定，係簡銘鐘為租用農地
    以為耕作之目的，且系爭土地亦為耕地，依上開說明，自得
    適用三七五減租條例之規定。
　㈡原告主張簡銘鐘承租系爭土地，未自任耕作，依三七五減租
    條例第16條第1、2項規定，系爭耕佃租約應屬無效部分：
　⒈按「承租人應自任耕作，並不得將耕地全部或一部轉租於他
    人。承租人違反前項規定時，原訂租約無效，得由出租人收
    回自行耕種或另行出租」，三七五減租條例第16條第1、2項
    定有明文。所謂承租人應自任耕作，係指承租人應以承租之
    土地供自己從事耕作之用而言。如承租人以承租之土地建築
    房屋居住或供其他非耕作之用者，均在不自任耕作之列。此
    規定係屬強制規定，承租人此項不自任耕作之情形，縱僅存
    在於承租土地之一部，不論其面積多寡，全部租約仍屬無效
    （最高法院84年度台上字第1554號、86年度台上字第97號民
    事判決意旨參照）；所謂原訂租約無效，係指原訂租約於承
    租人有不自任耕作情事時，當然向後失其效力，租賃關係因
    而消滅而言，並不待出租人主張，故無效後，除他造有另行
    成立租賃關係之合意外，不因出租人嗣後繼續收租默示承租
    人使用未自任耕作土地，而使原已無效之租約恢復其效力（
    最高法院95年度台上字第1911號、92年度台上字第2494號民
    事判決意旨參照）。
　⒉本件簡銘鐘承租系爭土地，自應供自任耕作之用，然據被告
    簡永根於本院111年3月15日言詞辯論期日當庭自陳「（問：
    附圖所示之地上物是何人興建？）鐵架跟水泥水塔及道路都
    是簡銘鐘所興建的」、簡永寬等6人共同訴訟代理人於同日
    自認「建物主體部分是簡銘鐘在64年間左右蓋的，後來經過
    不同人的修繕」（詳本院卷第496頁），參以原告原管理人
    胡水源於64年12月17日之手寫文件載有：「本公業是三代公
    祭祀每年紀念先緣祭典需經費合契約速書各點理行，為乙方
    『耕作人』（即簡銘鐘）係對第三條及第四條文內之違反約束
    實據，…因為乙方自專建屋『變而經商以致違約』，…」（詳本
    院卷第125-127頁），酌以本院107年度訴字第109號事件承
    審法官於107年6月5日至現場履勘製作之筆錄、現場照片及
    新北市瑞芳地政事務所107年12月4日瑞土測字第104300號土
    地複丈成果圖（即附圖），系爭土地上確有搭建建物、水泥
    水塔、鐵架等設施，該占有系爭土地之建物，更係供作經營
    餐廳使用（店名：政達餐廳），其招牌亦標榜為50年老店等
    情（詳原審卷第353-389頁），足認簡銘鐘承租系爭土地後
    ，早於64年起即有建築房屋經商使用而不自任耕作之情事，
    顯然違反三七五減租條例第16條第1項規定，被告雖辯稱始
    終持續栽種農作物等語，然揆諸上開說明，縱承租人不自任
    耕作範圍僅為系爭土地之一部，依同條例第16條第2項規定
    ，系爭耕佃租約仍應全部向後歸於無效。
　㈢被告簡永寬等6人辯稱原告與簡銘鐘間另成立租地建屋契約，並提出原告原管理人胡水源於64年12月17日之手寫文件、被告歷來繳納租金之收據，主張其等非無權占有云云。然觀諸該手寫文件記載：「…為乙方『耕作人』（即簡銘鐘）係對第三條及第四條文內之違反約束實據，『加房地租金』貳佰元顧及乙方違行之行為，完滿起見，對本年起應帖甲方（即原告）祭典費貳佰元正，合計壹仟陸佰元正。本依照前例為稻谷肆佰台斤，乙方要付甲方之祭祖經費，昨舊年特訂立合約書甲方尊守其事不無餘言，因為乙方自專建屋『變而經商以致違約』，加收貳佰元來彌補祭典經費之用，但在本年度出席會員再議，增加若干者來作決定之，…」（詳本院卷第125-127頁），核其內容係針對簡銘鐘違約建屋而經商之情事，原告原管理人胡水源要求加收簡銘鐘200元來彌補祭典經費之用，且此部分尚待該年度出席會員再議，顯係就簡銘鐘之違約行為所作之後續處置說明，此參系爭耕佃租約第3條「乙方於耕作期間，對於該公業土地，不得擅自經建，…，當法依處」、第4條「若乙方擅自變更田地之土地為其他用途，非得甲方聯盟之同意，乙方不得自專，否則當依法辦」可明，並未見胡水源有與簡銘鐘另行訂立租地建屋契約之意；至被告簡永寬等6人另提出68年、74年、75年、76年、78年、79至81年、83年、85年之租金簽收單據（詳本院卷第277-283頁），原告固不爭執有收取前開款項，然該等單據或記載田租金、祭祖先之費用、祭主之租金費用等，或未記載任何事由，尚難以此未載明確定使用土地範圍、地號、期間等之收據作為成立租地建屋契約之憑徵，況系爭土地地目為「田」，既係「田」更做為基地供人造建造房屋使用之理，並無出租供建屋之可能，是被告簡永寬等6人辯稱簡銘鐘與原告另成立不定期租地建屋契約，由被告繼承，再抗辯兩造間存有租地建屋契約，原告不得主張被告無權占有云云，尚乏依據。
　㈣經查，坐落系爭土地上如附圖編號232(4)、229(1)、233(1)
    、226、197(4)所示之未辦所有權第一次登記之建物，附圖
    編號169(2)、197(2)、232(2)所示之鐵架、附圖編號197(3)
    、232(3)所示之水泥水塔，均為簡銘鐘所興建，現由被告簡
    永安、簡永根、簡秋蔘占有使用，為原告及被告呂簡秋主、
    簡秋霞（38年次）、簡永寬等6人所不爭執。被告簡永寬等6
    人主張「建物主體部分是簡銘鐘在64年間左右蓋的，後來經
    過不同人的修繕」，而該建物2、3樓部分乃鐵皮屋加蓋在原
    建物之上，仍須利用原建物之門戶進出，而無獨立之進出通
    路，有現場照片可稽（詳原審卷第361-389頁），該增建或
    修繕部分，既已與原建物附合而成為一整體，即成為原建物
    之重要成分，依民法第811條規定，應由原建物之所有權人
    取得增建或修繕部分之所有權（最高法院85年度台上字第80
    7號民事判決要旨可參）。又房屋與土地分屬不同之不動產
    ，性質上房屋必須占有土地，不能脫離土地而單獨存在，故
    占有基地者，係房屋所有人，而非使用人（最高法院102年
    度台上字第232號民事判決要旨參照），查被告為簡銘鐘之
    繼承人，均未向法院辦理拋棄繼承（詳本院卷第429-441頁
    ），依民法第1148條規定，自因繼承關係而公同共有上開建
    物、鐵架及水泥水塔，被告復無法提出有何占有系爭土地之
    正當權源，則原告基於系爭土地所有權人之地位，依民法第
    767條第1項前段、中段規定，請求被告將如附圖所示之占用
    物即「建物、鐵架及水泥水塔」拆除，並將上開土地騰空返
    還予原告，即屬有據，應予准許。被告呂簡秋主、簡秋霞（
    38年次）辯稱從未居住使用系爭土地；被告簡永安、簡永根
    、簡秋蔘稱就地上物部分只有占有使用，並沒有繼承云云，
    俱非可採。至原告請求拆除如附圖所示之占用物即「道路」
    部分，據新北市平溪區公所於106年4月20日函稱，系爭土地
    上經過之道路及步道係十分風景特定區管理所於91及92年間
    設置（詳原審卷一第345頁），可見被告就該道路並無事實
    上處分權，故原告請求被告拆除如附圖所示之道路，即無理
    由。
　㈤被告簡永寬等6人復辯稱，原告於64年間已知悉簡銘鐘於系爭
    土地上興建房屋，並持續收取租金，直至85年發函通知被告
    終止租約，至106年時方再為爭執。原告數十年來均不主張
    其權利，現訴請拆屋還地，有違誠信原則，應有權利失效之
    適用云云。參諸系爭耕佃租約訂立後，原告主張權利之歷程
    ，原告原管理人胡水源雖於64年時即已知悉簡銘鐘有違約情
    事，但欲以加收200元之方式處理，且原告前於85年11月14
    日以臺北南海郵局第3042號存證信函通知部分被告，主張終
    止系爭耕佃租約，並向臺灣臺北地方法院提起86年度訴字第
    2850號請求拆屋還地事件，嗣因原告未履行三七五減租條例
    第26條所要求之非經調解、調處，不得起訴之起訴前提要件
    ，經該院裁定駁回在案。嗣原告又於91年間向臺北縣政府陳
    情主張系爭土地遭侵占並建造違建之情事，亦有臺北縣違章
    建築拆除隊91年6月7日北縣拆認字第0910008378號函及再陳
    情書在卷可參（詳本院卷第129-133頁），可見原告並無漠
    視其權利之行使，且依被告所辯，原告僅收取租金至85年為
    止，嗣後即未按期收取租金，尚難逕認兩造建立何信賴基礎
    之可言，是被告簡永寬等6人辯稱，原告本件主張有違誠信
    原則云云，自不足採。
　㈥原告依不當得利法律關係，請求被告給付相當於租金之不當
    得利部分：
　⒈按「無法律上之原因而受利益，致他人受損害者，應返還其
    利益」，民法第179條前段定有明文。而無權占有他人土地
    ，可能獲得相當於租金之利益為社會通常之觀念（最高法院
    61年台上字第1695號民事判決要旨參照）。次按時效因起訴
    而中斷者，若因不合法而受駁回之裁判，其裁判確定，視為
    不中斷；時效因請求而中斷者，若於請求後6個月內不起訴
    ，視為不中斷，民法第131條、130條分別定有明文。是時效
    因起訴不合法而受駁回之裁判確定，視為不中斷者，雖可解
    於上開起訴狀送達之時，已對債務人為履行之請求，惟債權
    人仍應於請求後6個月內起訴（最高法院101年台上字第1858
    號民事判決要旨參照）。
　⒉被告無權占有系爭土地如附圖所示建物、鐵架及水泥水塔之
    範圍，即受有相當於租金之利益，致原告受有損害，原告自
    得請求被告給付相當於租金之不當得利。查原告前於106年3
    月2日向新北市政府平溪區公所申請租佃爭議調解不成立，
    依規定將本件租佃爭議送新北市政府耕地租佃委員會進行調
    處，然簡銘鐘繼承人不服調處結果，經新北市政府移送本院
    審理，惟原告漏列簡銘鐘之全體繼承人為被告，經通知後迄
    未補正，經本院於110年1月29日以109年度訴更一字第2號民
    事判決駁回而確定，是依民法第131條之規定，其時效應視
    為不因起訴而中斷，原告106年3月2日調解聲請之送達僅生
    請求之效力，而原告於110年5月19日始提起本件訴訟（詳本
    院卷第15頁），已逾請求後6個月，其時效亦不因請求而中
    斷，故原告之各期不當得利給付請求權即陸續罹於時效。原
    告雖舉最高法院77年台上字第2152號判決謂「於訴訟繫屬中
    ，其行使權利之狀態繼續，應解為請求權人得自該訴訟確定
    翌日起6個月內另行起訴」云云，然該判決並未敘及於法定6
    個月期間內另行起訴前時效已完成之情形，是尚難依該判決
    認該部分時效未完成。從而，原告請求被告給付自本件起訴
    前5年起（即105年5月19日起）至返還系爭土地為止之不當
    得利，應屬有據，逾此範圍之請求，即屬無據。
　⒊又城市地方租用基地建築房屋之租金，以不超過土地申報總
    價年息10%為限，土地法第105條準用同法第97條固有明定，
    該限制基地租金之規定，應僅限於城巿地方供住宅用之房屋
    ，始有其適用，蓋城市地方供營業用之房屋，承租人得以營
    商而享受商業上之特殊利益，非一般供住宅用之房屋可比，
    其基地所約定之租金，自不受該規定之限制。本院參酌被告
    簡永寬等6人所提出之租金簽收單據，於83年時租金已達每
    年1萬2,000元，且被告簡永寬等6人自承，租金會因物價調
    整，好像係每年增3%等語（詳原審卷二第301頁），可見系
    爭耕佃租約縱仍存續，租金亦至少會以3%之比例進行調漲，
    而兩造均不爭執最後一次租金係繳納至85年為止，故本院認
    本件相當於租金之不當得利計算，應以每年1萬2,000元為基
    準，自86年以按年增加3%之比例作為計算而屬適當。故依此
    計算，105年5月19日起至12月31日止之相當於租金不當得利
    為1萬3,479元（計算式：12,000×1.03²⁰×227/365＝13,479，
    元以下四捨五入，下同）、106年為2萬2,324元（計算式：1
    2,000×1.03²¹＝22,324）、107年為2萬2,993元、108年為2萬
    3,683元、109年為2萬4,394元、110年為2萬5,125元、111年
    1月1日至同年3月15日本院言詞辯論終結止為5,247元（計算
    式：25,125×1.03×74/365＝5,247），故原告請求已到期部分
    即105年5月19日起至111年3月15日止之相當於租金之不當得
    利，共13萬4,545元（計算式：13,479＋22,324＋22,993＋23,6
    83＋24,394＋25,125＋5,247＝134,545），並自111年3月16日起
    至返還系爭土地為止按月給付原告2,157元（計算式：25,12
    5×1.03×1/12＝2,157），應屬有據。
　⒋又被繼承人簡銘鐘死亡後，被告因繼承而公同共有如附圖所
    示之占用物即建物、鐵架及水泥水塔，其等所負不當得利債
    務，係因其自己本身侵害土地所有人之歸屬利益而生，應按
    各被告之應繼分比例定其應給付之數額。查簡銘鐘於75年5
    月17日死亡，法定繼承人為配偶簡邱阿却、子女王簡數枝、
    簡永森、呂簡秋主、簡秋霞(38年次)、簡玉齡、簡永寬、簡
    永安、簡永根、簡秋珠、簡秋霞(52年次)、簡秋蔘、簡永和
    共13人；簡邱阿却於98年9月9日死亡，法定繼承人為子女王
    簡數枝、簡永森、呂簡秋主、簡秋霞(38年次)、養女簡玉齡
    共5人；簡永森於103年9月9日死亡，嗣其配偶亦死亡，法定
    繼承人為簡玉芬、簡正昆、簡正泓、簡玉玫；簡玉齡於102
    年4月27日死亡，法定繼承人為崔占坤、崔仁龍、崔誠顯；
    簡永和於95年5月2日死亡，法定繼承人為潘麗美、簡雯淋、
    簡凡凱，其等均未聲明拋棄繼承，有原告所提簡銘鐘之繼承
    系統表、各該被告之戶籍謄本等資料可憑，堪信為真實。從
    而，原告依民法第179條規定及繼承之法律關係，請求被告
    各自按應繼分比例給付相當於租金之不當得利如附表所示，
    為有理由，逾此範圍之請求，則無理由，應予駁回。
五、綜上所述，原告依民法第767條第1項前段、中段規定，請求
    被告應將如附圖所示之占用物即建物、鐵架及水泥水塔拆除
    ，將系爭土地騰空返還予原告，及依民法第179條規定及繼
    承之法律關係，請求被告分別給付原告如附表所示之金額，
    均有理由，應予准許。至逾此範圍之請求，則屬無據，應予
    駁回。另兩造均有陳明願供擔保，請准宣告假執行、免為假
    執行，均於法有據，爰各酌定相當之擔保金額宣告之。
六、本件事證已經明確，兩造其餘攻擊或防禦方法及所提出之各
    項證據資料，經本院審酌後，認為均不足以影響本判決之結
    果，爰不予以一一論列，附此說明。
七、結論：原告之訴為一部有理由、一部無理由，依民事訴訟法
    第385條第1項前段，判決如主文。
中　　華　　民　　國　　111 　年　　3 　　月　　31　　日
                  民事庭法　官　林淑鳳　　　　　
以上正本係照原本作成。
對於本件判決如有不服，應於收受送達後20日內向本院提出上訴
書狀，敘述上訴之理由，上訴於臺灣高等法院，並按他造當事人
之人數附具繕本。如委任律師提起上訴者，應一併繳納上訴審裁
判費。
中　　華　　民　　國　　111 　年　　3 　　月　　31　　日
                        書記官　陳櫻姿